【裁判字號】    95,易,942
【裁判日期】    951227
【裁判案由】    毒品危害防制條例
【裁判全文】
臺灣桃園地方法院刑事判決          95年度易字第942號
公  訴  人  臺灣桃園地方法院檢察署檢察官
被      告  甲○○
選任辯護人  陳鄭權律師
            邱奕澄律師
上列被告因違反毒品危害防制條例案件，經檢察官提起公訴（95
年度毒偵字第4562號），經本院訊問被告後，被告自白犯罪，檢
察官聲請協商判決，經本院合議庭為協商判決，茲判決如下：
    主  文
甲○○連續轉讓第三級毒品，處有期徒刑柒月。緩刑年。
    事實及理由
一、犯罪事實：甲○○明知Ketamine（愷他命）係毒品危害防制
    條例第2 條第2 項第3 款所列之第三級毒品，依法不得轉讓
    ，因馬幼偉無法取得愷他命，而透過溫育婷請甲○○幫忙購
    買愷他命，甲○○竟基於轉讓第三級毒品之慨括犯意，分別
    於民國94年7 月間某日及10月間之某日，在桃園縣中壢市大
    六舞廳以新臺幣2,000 元至3,000 元不等之代價，連續購入
    數量不詳之愷他命2 次後而持有之，並於同日在桃園縣中壢
    市奪標KTV 樓下無償交付（無證據證明轉讓之第三級毒品愷
    他命數量合計超過行政院依毒品危害防制條例第8 條第6 項
    頒訂之「轉讓持有毒品加重其刑之數量標準」第2 條第3 項
    規定之淨重20公克之數量）予馬幼偉。嗣於95年1 月25日下
    午2 時許，在桃園縣平鎮市○○○路2 巷13號4 樓住處為警
    查獲，並扣得第三級毒品愷他命1 包（驗餘淨重49.32 公克
    ）、愷他命殘渣袋1 只。案經臺北市政府警察局報請臺灣桃
    園地方法院檢察署檢察官偵查後起訴。
二、證據：
  (一)被告甲○○於警詢、偵訊及本院審理時之自白。
  (二)證人溫育婷於警詢之供述及於偵訊時之證述；證人即臺北
      市政府警察局警員陳世雲、蔡文宗於偵訊時之證述；證人
      馬幼偉於檢察事務官訊問時之供述。
  (三)通訊監察通聯譯文1 份、臺北市政府警察局刑警大隊查訪
      紀錄表2 紙、臺北市政府警察局鑑驗通知書1 紙。
  (四)扣案之第三級毒品愷他命1 包（驗餘淨重49.32 公克）、
      愷他命殘渣袋1 只。
三、本件被告已認罪，經檢察官與被告達成協商之合意，其合意
    內容為：被告連續轉讓第三級毒品，願受科處有期徒刑7 月
    ，緩刑3 年之宣告。經查，上開協商合意並無刑事訴訟法第
    455 條之1 第1 項所列情形之一，檢察官聲請改依協商程序
    而為判決，本院爰不經言詞辯論，於協商合意範圍內為協商
    判決。
四、附記事項：按修正後刑法第2 條第1 項之規定：「行為後法
    律有變更者，適用行為時之法律。但行為後之法律有利於行
    為人者，適用最有利於行為人之法律」，係規範行為後法律
    變更所生新舊法比較適用之準據法，於新法施行後，應適用
    新法第2 條第1 項之規定，為「從舊從輕」之比較；比較時
    應就罪刑有關之共犯、未遂犯、想像競合犯、牽連犯、連續
    犯、結合犯，以及累犯加重、自首減輕暨其他法定加減原因
    （如身分加減）與加減例等一切情形，綜其全部罪刑之結果
    而為比較（最高法院95年第8 次刑庭會議決議參照）。經查
    ，被告行為後，刑法業於94年2 月2 日修正公布部分條文，
    並於95年7 月1 日施行，關於毒品危害防制條例第8 條第3
    項之罪，其法定罰金刑最低度部分，由修正前刑法第33條第
    5 款規定為銀元1 元以上，依罰金罰鍰提高標準條例第1 條
    前段提高為10倍（提高後折算為新臺幣30元），修正後刑法
    第33條第5 款則修正為新臺幣1,000 元以上，以百元計算；
    比較行為時法與裁判時法，關於修正之罰金刑最高度部分，
    行為時法與裁判時法輕重相同，行為時法並無不利於被告情
    形，而就修正之罰金刑最低度部分，行為時法較有利於被告
    。又關於刑法第56條連續犯之規定，業經修正刪除，此刪除
    雖非犯罪構成要件之變更，但顯已影響行為人刑罰之法律效
    果，自屬法律有變更，而本件被告於刑法修正前所犯之2 次
    轉讓第三級毒品之罪，依修正後刑法應各別論斷之結果（即
    數罪併罰），其刑度顯較修正前應依刑法第56條之規定論一
    連續轉讓第三級毒品之罪為重。揆諸前揭最高法院決議及修
    正後刑法第2 條第1 項前段、後段規定之「從舊、從輕」原
    則，自應適用被告行為時之法律，即修正前刑法相關規定，
    予以論處。又本件被告犯罪在新法施行前，新法施行後為緩
    刑之宣告者，依最高法院95年5 月23日95年第8 次刑事庭會
    議決議，逕依新法之規定予以宣告緩刑即可，毋庸為新舊法
    之比較，併予敘明。
五、扣案愷他命1 包（淨重49.32 公克）及愷他命殘渣袋1 只，
    為被告單純持有，業據被告陳明在卷，非供被告犯本案轉讓
    第三級毒品所用或預備供轉讓所用之物，爰不依毒品危害防
    制條第19條第1 項規定、或刑法第38條第1 項第2 款規定宣
    告沒收之。惟毒品危害防制條例第18條第1 項中段規定查獲
    之第三、四級毒品，沒入銷燬之規定乃行政罰，亦非刑罰之
    從刑，本案查獲之第三級毒品愷他命自不得由法院諭知沒入
    銷燬，應由查獲之機關另為適法之處理，故併予敘明。
六、應適用之法條：刑事訴訟法第299 條第1 項前段、第455 條
    之4 第2 項、第455 條之8 ，毒品危害防制條例第8 條第3
    項，刑法第2 條第1 項前段、第74條第1 項第1 款，修正前
    刑法第11條前段、第56條。
七、本判決除有刑事訴訟法第455 條之4 第1 項第1 款、第2 款
    、第4 款、第6 款、第7 款所定情形之一，或違反同條第2
    項規定者外，不得上訴。如有前述得上訴之情形，得自收受
    判決送達之日起10日內，向本院提出上訴書狀，上訴於第2
    審法院。
本案經檢察官柯怡如到庭執行職務
中    華    民    國    95    年    12    月    27   日
                      臺灣桃園地方法院刑事第五庭
                      審判長法  官  潘政宏
                            法  官  吳勇毅
                            法  官  陳月雯
以上正本證明與原本無異。
                          書記官  吳瓊英
中    華    民    國    96    年    1     月    2     日
附錄本案論罪科刑法條全文：
毒品危害防制條例第8條
轉讓第一級毒品者，處1 年以上7 年以下有期徒刑，得併科新臺
幣1 百萬元以下罰金。
轉讓第二級毒品者，處6 月以上5 年以下有期徒刑，得併科新臺
幣70萬元以下罰金。
轉讓第三級毒品者，處3 年以下有期徒刑，得併科新臺幣30萬元
以下罰金。
轉讓第四級毒品者，處1 年以下有期徒刑，得併科新臺幣10萬元
以下罰金。
前四項之未遂犯罰之。
轉讓毒品達一定數量者，加重其刑至二分之一，其標準由行政院
定之。


司法院資訊處製作；財團法人民間司法改革基金會備份。
